【裁判字號】    95,訴,567
【裁判日期】    950626
【裁判案由】    毒品危害防制條例
【裁判全文】
臺灣板橋地方法院刑事判決               95年度訴字第567號
公  訴  人  臺灣板橋地方法院檢察署檢察官
被      告  甲○○
上列被告因違反毒品危害防制例案件，經檢察官提起公訴〔起訴
案號：９５年度毒偵字第５９５號〕，暨移送併案審理〔９５毒
偵字第１３４９號〕。本院合議庭評決由受命法官獨任進行簡式
審判程序，本院判決如下：
    主  文
甲○○連續施用第壹級毒品，累犯，處有期徒刑捌月，扣案如附
表所示物品，均沒收；又連續施用第貳級毒品，累犯，處有期徒
刑陸月；應執行有期徒刑壹年，扣案如附表所示物品，均沒收。
    事  實
壹、甲○○前於〔一〕民國〔下同〕８７年間因施用毒品案〔臺
    灣板橋地方法院檢察署８７年度偵字第２３７６１號〕，經
    依本院裁定送勒戒處所觀察、勒戒後，認無繼續施用傾向，
    於８７年１１月１９日出勒戒所，復經公訴人以８７年度偵
    字第２３７６１號處分不起訴確定。〔二〕８８年間因施用
    毒品案〔臺灣板橋地方法院檢察署８８年度偵字第４０４４
    號〕，經依本院裁定送勒戒處所觀察、勒戒後，認無繼續施
    用傾向，於８８年３月１日出勒戒所，復經公訴人以８８年
    度毒偵字第４０４４號處分不起訴確定。〔三〕８８年間，
    因施用毒品案〔臺灣板橋地方法院檢察署８８年度毒偵字第
    ３３７６號〕，經本院裁定令入戒治處所施以強制戒治壹年
    ，於８９年７月２５日停止戒治出戒治所，嗣撤銷停止戒治
    ，令入戒治處所強制戒治，於９０年８月２１日執行完畢出
    所。其施用毒品犯行，經本院判處有期徒刑參月，如易科罰
    金，以參佰元折算壹日確定，嗣於９０年１１月２０日執行
    完畢。〔四〕８９年間，因施用毒品案〔臺灣板橋地方法院
    檢察署８９年度毒偵字第６７９０號〕，經本院判處有期徒
    刑伍月，如易科罰金，以參佰元折算壹日確定，於９１年４
    月２２日執行完畢。〔五〕９１年間，因施用毒品案〔臺灣
    板橋地方法院檢察署９１年度毒偵字第１９５０號〕，經依
    法院裁定送戒治處所強制戒治，於９２年１０月１５日執行
    完畢。另經本院就其施用第壹級毒品、第貳級毒品犯行，依
    序判處有期徒刑柒月、有期徒刑伍月確定。〔六〕９２年間
    ，因侵占案件〔臺灣板橋地方法院檢察署９２年度偵字第６
    ６３１號〕，經本院判處有期徒刑參月，如易科罰金，以參
    佰元折算壹日確定。〔七〕上列〔五〕〔六〕所定有期徒刑
    ，經更定執行刑為應執行有期徒刑壹年確定，嗣於９３年９
    月３０日執行完畢。
貳、甲○○未見悔悟，於事實欄壹之〔三〕、〔五〕所示強制戒
    治執行完畢釋放後，伍年內，復〔一〕基於施用第壹級毒品
    海洛因之概括犯意，自９４年１１月１５日晚上某時起，至
    ９５年１月２７日晚上８時許止，先後在臺北縣土城市○○
    街６０巷２號２樓之住處內，連續施用第壹級毒品海洛因多
    次，施用頻率約參天壹次。〔二〕基於施用第貳級毒品安非
    他命之概括犯意，自９４年１１月１５日晚上某時起，至９
    ５年１月２７日晚上８時許止，先後在臺北縣土城市○○街
    ６０巷２號２樓之住處內，連續施用第貳級毒品安非他命多
    次，施用頻率不定。
參、嗣先後於〔一〕９４年１１月１６日１時許，在臺北縣土城
    市○○路○段１５６號前，經警查獲，並扣得附表編號一所
    示甲○○所有供其施用第壹級毒品所用之物。〔二〕９５年
    １月２７日晚上１１時２０分許，在臺北縣土城市○○街２
    ６號前，經警查獲，並扣得附表編號二所示甲○○所有供其
    施用毒品所用之物。
參、案經臺北縣政府警察局土城分局報請臺灣板橋地方法院檢察
    署檢察官偵查起訴。
    理  由
壹、上列事實，業據被告坦承不諱〔參見本院準備程序筆錄、簡
    式審判筆錄〕，被告到案後，經警分採集尿液檢體，送驗後
    檢出安非他命類、鴉片類陽性反應，此有臺灣檢驗科技股份
    有限公司出具檢體編號0000000000－0號之濫用
    藥物尿液檢驗報告、臺北縣政府警察局土城分局偵辦毒品案
    尿液編號及姓名對照表〔附臺灣板橋地方法院檢察署９４年
    度毒偵字第６９３９號卷第２６頁、９５年度毒偵字第５９
    ５號卷第４頁〕、臺灣檢驗科技股份有限公司出具檢體編號
    0000000000－0號之濫用藥物尿液檢驗報告、臺
    北縣政府警察局土城分局偵辦毒品案尿液編號及姓名對照表
    醉〔附臺灣板橋地方法院檢察署９５年度毒偵字第１３４９
    號卷第２３頁、第４１頁〕足稽，復有扣案如附表所示物品
    、臺灣高等法院被告前案紀錄表等足佐，堪認被告自白情節
    ，與事實相符，足為認定上揭事實之依據；本件事證明確，
    被告之上揭犯行，堪予認定。
貳、核被告所為，係犯毒品危害防制條例第１０條第１項之施用
    第壹級毒品罪，同法條第２項之施用第貳級毒品罪；其因施
    用而持有第壹、貳級毒品之低度行為，依序為施用第壹級毒
    品、施用第貳級毒品之高度行為所吸收，均不另論罪；被告
    先後多次施用第壹級毒品、第貳級毒品犯行，各時間緊接，
    犯罪構成要件相同，顯係基於概括犯意反覆為之，依連續犯
    之規定，依序論以施用第壹級毒品、第貳級毒品壹罪，並均
    加重其刑；所犯上開貳罪，犯意各別，構成要件互殊，應分
    論併罰；被告所為事實欄貳所示施用第壹、貳級毒品犯行，
    逾起訴書所訴『於９４年１１月１６日為警查獲並採尿前２
    ４小時及９６小時內某時，在不詳地點施用第壹級毒品海洛
    因及第貳級毒品安非他命。』部份，起訴書雖未敘及，惟與
    起訴部份，有連續犯之裁判上一罪之關係，為起訴效力所及
    ，本院自得併予審究；又被告前曾犯事實欄壹之〔三〕、〔
    四〕、〔五〕、〔六〕所示之罪，經法院判處徒刑確定，先
    後於「９０年１１月２０日」、「９１年４月２２日」、「
    ９３年９月３０日」執行完畢，此有臺灣高等法院被告前案
    紀錄表在卷足參，伍年之內，再犯有期徒刑以上之本罪，依
    累犯之規定，遞加重其刑；爰審酌被告犯罪之動機、目的、
    手段、所致之危害，暨犯罪後態度等一切情狀，量處如主文
    所示之刑，並定其應執行之刑；扣案如附表所示物品，係被
    告所有供其施用毒品所用之物，併併依法諭知沒收。
據上論斷，應依刑事訴訟法第２７３條之１第１項、第２９９條
第１項前段，毒品危害防制條例第１０條第１項、第２項，刑法
第１１條前段、第５６條、第５５條、第４７條、第３８條第１
項第２ 款，判決如主文。
本案經檢察官蔡元仕到庭執行職務。
中    華    民    國    95    年    6    月     26    日
                  刑事第一庭法  官     陳福來
以上正本證明與原本無異。
如不服本判決應於送達後10日內向本院提出上訴狀。
                            書記官    林兆嘉
中    華    民    國    95    年    6     月    27    日
附錄本案論罪科刑法條全文：
毒品危害防制條例第十條：
施用第一級毒品者，處六月以上五年以下有期徒刑。
施用第二級毒品者，處三年以下有期徒刑。
附表：
┌──┬───────┬──────┬─────────┐
│編號│    品  名    │   數  量   │   備         註  │
├──┼───────┼──────┼─────────┤
│  一│注射針筒      │貳隻        │94毒偵6939號扣案  │
├──┼───────┼──────┼─────────┤
│  二│海洛因殘渣袋  │壹個        │95毒偵1349號扣案  │
└──┴───────┴──────┴─────────┘


司法院資訊處製作；財團法人民間司法改革基金會備份。
